【裁判字號】    90,重訴,712
【裁判日期】    901217
【裁判案由】    損害賠償
【裁判全文】
臺灣高雄地方法院民事判決  九十年度重訴字第七一二號
    原      告  丁○○
                丙○○
    法定代理人  甲○○
    原      告  乙○○○
    被      告  戊○○
右當事人間損害賠償事件，本院判決如左：
    主    文
被告應給付原告甲○○新台幣貳拾陸萬零柒佰元、給付原告丁○○新台幣壹拾壹萬捌
仟零壹拾柒元、給付原告丙○○新台幣壹拾玖萬陸仟柒佰壹拾柒元、給付原告乙○○○新台幣伍拾玖萬肆仟玖佰陸拾貳元，及均自民國九十年一月二十二日起至清償日止
，按週年利率百分之五計算之利息。
原告其餘之訴駁回。
訴訟費用由被告負擔五分之一，餘由原告負擔。
本判決第一項於原告甲○○、丁○○、丙○○、乙○○○分別以新台幣伍萬元、新台
幣參萬元、新台幣肆萬元、新台幣壹拾貳萬元為被告供擔保後，得假執行；但被告於
假執行實施前分別以新台幣貳拾陸萬零柒佰元、新台幣壹拾壹萬捌仟零壹拾柒元、新
台幣壹拾玖萬陸仟柒佰壹拾柒元、新台幣伍拾玖萬肆仟玖佰陸拾貳元為原告甲○○、
丁○○、丙○○、乙○○○預供擔保後，得免為假執行。
原告其餘假執行之聲請駁回。
    事實及理由
一按訴狀送達後，原告不得將原訴變更或追加他訴，但被告同意者，不在此限，民事
  訴訟法第二百五十五條第一項第一款定有明文。本件原告乙○○○於起訴時主張被
  告應給付原告乙○○○新台幣（下同）二百十二萬五千七百十四元及其利息，嗣於
  本院九十年十二月三日言詞辯論時主張因減縮撫養費部分之請求，致訴之聲明減縮
  為被告應給付原告乙○○○一百八十一萬七千一百四十二元及其利息，經被告同意
  ，揆諸前揭說明，自應准許，合予敘明。
二本件原告起訴主張：被告於八十九年五月十六日下午三時許，駕駛車牌號碼ＸＷ—
  一七二七號自用小客車，沿高雄市○○路，由東往西方向行駛，於同日下午三時四
  十五分許，行經青海路與甘肅路交岔路口，因闖越紅燈，適有被害人張武田騎乘車
  牌號碼ＸＫＳ─四九０號機車，沿甘肅路由南往北方向行駛，在青海路與甘肅路交
  岔路口，依甘肅路燈光號誌為綠燈而穿越交岔路口時，遭被告駕駛之上開車輛撞及
  ，張武田因而受有前額挫裂三ｘ一．五公分、右顴骨挫裂四ｘ二公分、前額擦挫傷
  十五ｘ十公分、雙眼眶瘀血腫脹、胸肋骨折、氣胸、左臀擦挫傷三ｘ二公分、左腕
  部骨折、左手背部擦挫傷併廣泛皮下瘀血、左膝擦挫傷一ｘ一公分、右膝擦挫傷五
  ｘ五公分、二ｘ一公分、一ｘ０．五公分、右上臂外側挫傷一ｘ一公分、右肘擦挫
  傷等之傷害，經送醫救治後不治死亡。而原告甲○○係張武田之配偶，原告丁○○
  、丙○○係張武田之女，原告乙○○○則係張武田之母，因被告之侵權行為致原告
  受有左列之損害：
(一)原告甲○○方面：
(1)醫藥費部分：張武田因本件車禍致顱內出血，迄死亡前，原告甲○○共支出醫藥費
  用一萬一千零六十二元。
(2)殯葬費部分：張武田因本件車禍死亡，原告甲○○共支出殯葬費用二十四萬六千八
  百五十元。
(3)慰藉金部分：原告甲○○與張武田非常恩愛，因張武田車禍死亡，造成原告甲○○
  極大痛苦，爰請求一百五十萬元之慰藉金。
(二)原告丁○○方面：
(1)扶養費部分：原告丁○○係七十二年六月十五日生，於張武田死亡時為十六歲，至
  二十歲成年止，尚有四年可受扶養，按八十八年度綜合所得稅扶養親屬寬減額每年
  七萬二千元計算，依霍夫曼法扣除中間利息，原告丁○○計受有二十四萬元之損害
  。
(2)慰藉金部分：原告丁○○因其父張武田車禍死亡，與張武田絕別，生活及教育費失
  去依靠，造成極大痛苦，爰請求一百萬元之慰藉金。
(三)原告丙○○方面：
(1)扶養費部分：原告丙○○係七十五年七月四日生，於張武田死亡時為十三歲，至二
  十歲成年止，尚有七年可受扶養，按八十八年度綜合所得稅扶養親屬寬減額每年七
  萬二千元計算，依霍夫曼法扣除中間利息，原告丙○○計受有三十七萬三千三百三
  十三元之損害。
(2)慰藉金部分：原告丙○○因其父張武田車禍死亡，與張武田絕別，生活及教育費失
  去依靠，精神十分痛苦，爰請求一百萬元之慰藉金。
(四)原告乙○○○方面：
(1)扶養費部分：原告乙○○○係十八年十二月二十日生，於張武田死亡時為七十歲，
  依八十九台閩地區平均餘命表所載，原告乙○○○尚有八年餘命，按八十八年度綜
  合所得稅扶養親屬寬減額每年十萬八千元計算，依霍夫曼法扣除中間利息，原告乙○○○計受有六十一萬七千一百四十二元之損害。
(2)慰藉金部分：原告乙○○○因其子張武田車禍死亡，晚年喪子，生活頓失依靠，精
  神痛苦萬分，爰請求一百二十萬元之慰藉金。
(四)為此，爰依民法第一百八十四條第一項前段、第一百九十二條第一項、第二項、第
  一百九十四條之規定，請求被告給付原告甲○○一百七十五萬七千八百六十七元；
  給付原告丁○○一百二十四萬元；給付原告丙○○一百三十七萬三千三百三十三元
  ；給付原告乙○○○一百八十一萬七千一百四十二元；及均自起訴狀繕本送達之翌
  日起至清償日止，按年息百分之五計算之利息，並陳明願供擔保，請准宣告假執行
  等語。
三被告則辯以：伊於肇事後，深感歉意，亦表示願負道義責任，乃積極與原告洽商協
  議，並已於入監執行前，一次給付原告現金一百二十萬元為條件與原告達成和解，
  惟伊並無資力一次清償一百二十萬元，伊已給付原告七十五萬元，且原告亦已領取
  強制責任險保險金一百二十萬元；爰求為判決，駁回原告之訴及假執行之聲請，並
  陳明若受不利判決，請准供擔保請免為假執行等語。
四按汽車行駛至交岔路口，其行進應遵守燈光號誌，行至有號誌之交岔路口，遇紅燈
  應依車道連貫暫停，道路交通安全規則第一百零二條第一項第一款、第十一款定有
  明文，被告自應注意上開規定並確實遵守之。經查：本件車禍之目擊證人陳雪華於
  警訊時證稱：被告以飛快速度闖越紅燈，撞到張武田騎乘之機車，張武田彈高，掉
  落到被告車輛後面擋風玻璃，再掉到地面等語，足證被告行駛至事發地點，並未遵
  守燈光號誌，遇紅燈未依車道連貫暫停，仍闖紅燈疾速通過，致本件車禍之發生；
  又本件車禍發生當時天氣晴、有日間自然光線、肇事地點為交岔路口、行車管制號
  誌正常、柏油路面乾燥、無障礙物及其他缺陷、道路視距良好等情，此有道路交通
  事故調查報告表一紙附於警卷足證，被告並無不能注意之情事，自應注意行駛至交
  岔路口，其行進遵守燈光號誌，遇紅燈應依車道連貫暫停為是。準此，被告未遵守
  燈光號誌而闖越紅燈，就本件車禍之發生，確有過失，且高雄市政府建設局車輛行
  車事故鑑定委員會亦認被告闖紅燈為本件肇事之原因，有該會高市鑑字第八九０八
  ０二五號鑑定意見書附卷可稽。又張武田騎乘之機車遭被告駕駛之汽車撞及後，因
  而受有前額挫裂三ｘ一．五公分、右顴骨挫裂四ｘ二公分、前額擦挫傷十五ｘ十公
  分、雙眼眶瘀血腫脹、胸肋骨折、氣胸、左臀擦挫傷三ｘ二公分、左腕部骨折、左
  手背部擦挫傷併廣泛皮下瘀血、左膝擦挫傷一ｘ一公分、右膝擦挫傷五ｘ五公分、
  二ｘ一公分、一ｘ０．五公分、右上臂外側挫傷一ｘ一公分、右肘擦挫傷等之傷害
  ，送醫救治後因顱內出血不治死亡之事實，亦有台灣高雄地方法院檢察署勘驗筆錄
  、相驗屍體證明書各一份附於台灣高雄地方法院檢察署八十九年度相字第八０六號
  相驗卷內可證，而被告並因本件車禍事故，經本院八十九年度交訴字第二五三號刑
  事判決判處有期徒刑二年確定，有本院前揭卷宗附卷可稽，是被告之過失行為與張
  武田之死亡間，顯具有相當因果關係，至為明確。
五次按稱和解者，謂當事人約定，互相讓步，以終止爭執或防止爭執發生之契約；和
  解有使當事人所拋棄之權利消滅及使當事人取得和解契約所訂明權利之效力；附停
  止條件之法律行為，於條件成就時，發生效力，民法第七百三十六條、第七百三十
  七條、第九十九條分別定有明文。經查：被告於本院九十年九月二十一日準備程序
  時自承，伊曾以入監執行前一次付清現金一百二十萬元為條件，與原告達成和解，
  惟因無資力一次清償，乃先給付原告七十萬元，嗣給付五萬元，因伊未能依和解條
  件履行，故未成立和解等語。復經證人吳家良於同日準備程序時結證稱：伊曾代表
  原告與被告接洽，原告要求被告一次付清現金一百二十萬元，可成立和解，但被告
  未如數給付，故和解未成立等語。顯見兩造之和解契約乃附有被告於入監執行前一
  次給付現金一百二十萬元之停止條件，於該條件成就時，和解契約始生效力，倘被
  告未能一次給付現金一百二十萬元，所附停止條件尚未成就，該和解契約即不生效
  力。查被告未能於入監前一次給付現金一百二十萬元等情，已如前述，則兩造之和
  解契約即未生效力，至為明確。準此，原告並未因該和解契約致拋棄之權利消滅或
  取得和解契約所定之權利，是原告得請求被告賠償之金額，仍須依法律規定予以審
  酌，應無疑義。
五再按因故意或過失，不法侵害他人之權利者，負損害賠償責任；不法侵害他人致死
  者，對於支出殯葬費之人，應負損害賠償責任；被害人對於第三人負有法定扶養義
  務者，加害人對於該第三人亦應負損害賠償責任，民法第一百八十四條第一項前段
  、第一百九十二條第一項、第二項定有明文；又直系血親相互間，互負扶養之義務
  ；負扶養義務者有數人時，應各依其經濟能力負擔義務，同法第一千一百十四條、
  第一千一百十五條第三項亦有明文；又不法侵害他人致死者，被害人之父、母、子
  、女及配偶，雖非財產上損害，亦得請求賠償相當之金額，民法第一百九十四條亦
  有明文規定。今被告因過失駕駛行為致張武田死亡，原告得依據侵權行為之法律關
  係請求被告負擔賠償責任，渠等因此所造成之損害，茲詳述如后：
(一)原告甲○○方面：
(1)醫藥費部分：原告主張張武田因本件車禍致顱內出血，迄死亡前，原告甲○○共支
  出醫藥費用一萬一千零六十二元，業據提出被告不爭執之收據三紙為證，惟按保險
  法第一百三十五條準用第一百零三條規定，傷害保險之保險人固不得代位行使被保
  險人對於加害人之損害賠償請求權，惟全民健康保險法第八十二條規定：「保險對
  象因汽車交通事故，經本保險提供醫療給付者，本保險之保險人得向強制汽車責任
  保險之保險人代位請求該給付。」全民健康保險法為保險法之特別法，依特別法優
  於普通法之原則，全民健康保險法第八十二條應優先於保險法第一百三十五條、第
  一百零三條之規定而為適用。從而全民健康保險之被保險人因汽車交通事故，經全
  民健康保險提供醫療給付者，全民健康保險之保險人自得向強制汽車責任保險之保
  險人代位請求該給付。而依強制汽車責任保險法第三十條規定，於該範圍內，加害
  人或強制汽車責任保險之被保險人之損害賠償責任因而減免，全民健康保險被保險
  人對於加害人之損害賠償請求權因而喪失（最高法院八十八年度台上字第三五三號
  判決參照）。由上開判決意旨可知，原告甲○○所得請求被告賠償之金額，限於其
  實際支出之健保部分負擔額，至於醫院向健保局請求之金額，則因原告甲○○未支
  出，而不得向被告請求，經查：本件張武田於死亡前曾於高雄市衛生局婦幼綜合醫
  院診治，醫藥費之自負額為一千三百五十元，有收據附卷可稽，其餘金額為該醫院
  向健保局申請給付之金額。是以，原告甲○○得請求醫藥費為一千三百五十元。
(2)殯葬費部分：張武田因本件車禍死亡，原告甲○○共支出殯葬費用二十四萬六千八
  百五十元，有收據、估價單、訂購單及統一發票等件附卷可稽，且為被告所自認，
  堪信為真實，是原告甲○○請求殯葬費二十四萬六千八百五十元，應予准許。
(3)慰藉金部分：原告甲○○主張因張武田車禍死亡，造成極大痛苦，爰請求一百五十
  萬元之慰藉金等語。本院審酌原告甲○○原有美滿健全之家庭，因此次事故遭逢巨
  變，所受之痛苦至深且鉅，並參酌原告甲○○為專科畢業（有戶籍登記簿附卷可稽
  ），職業為中華電信股份有限公司員工，名下有土地及房屋各二筆，總值三百七十
  四萬四百元、汽車一輛、投資二筆共四萬二百五十元，八十七年、八十八年薪資所
  得各為一百零五萬一千八百九十五元、一百零六萬四千二百六十二元；而被告自承
  其為高職畢業、零售為業，每月收入約二至三萬元，為原告所不爭執，被告名下有
  田賦二筆，總值三百八十五萬七千三百元（此有財政部高雄市國稅局歸戶財產清單
  附卷可稽）及被告於事發後積極與原告洽談和解事宜，並已賠償原告七十五萬元等
  情，乃認原告甲○○應受有六十萬元之精神上損害為適當。
(二)原告丁○○方面：
(1)扶養費部分：原告丁○○主張伊係七十二年六月十五日生，於八十九年五月十六日
  張武田死亡時為十六歲，至二十歲成年止，尚有四年可受扶養，按八十八年度綜合
  所得稅扶養親屬寬減額每年七萬二千元計算，依霍夫曼法扣除中間利息，原告丁○○計受有二十四萬元之損害等語。本院審酌原告丁○○於其父張武田死亡時為十六
  點九二歲（此有戶籍資料附卷可稽），另參酌所得稅法第十七條第一項第一款第二
  目納稅義務人之子女未滿二十歲受納稅義務人扶養者，得減免稅額之意旨觀之，應
  認原告丁○○於二十歲前應有受扶養之權利，而自張武田死亡至原告丁○○成年前
  ，尚有三點零八年可受扶養。而其除父張武田外，尚有母即原告甲○○亦須負扶養
  義務，且參酌張武田八十七年、八十八年薪資所得各為一百十六萬一千三百二十三
  元、一百二十九萬八千一百五十六元；原告甲○○八十七年、八十八年薪資所得各
  為一百零五萬一千八百九十五元、一百零六萬四千二百六十二元，均有扶養能力，
  且原告丁○○復未能舉證渠等之經濟能力有何差異，是爰參酌民法第一千一百十四
  條、第一千一百十五條第三項規定之意旨，乃認張武田應負擔二分之一之扶養義務
  為適當。又原告主張依八十八年度所得稅扶養親屬寬減額每年七萬二千元，計算扶
  養費用數額之標準，為被告所不爭執，是原告丁○○所損失之扶養利益為十萬五千
  五百十七元，其計算式如附表。
(2)慰藉金部分：原告丁○○主張因其父張武田車禍死亡，與其父絕別，生活及教育費
  失去依靠，造成極大痛苦，爰請求一百萬元之慰藉金等語，被告則抗辯該金額過高
  等語。經查：原告丁○○原生活於美滿家庭，有父母親照顧疼愛，詎因此事故之發
  生，痛失至親，自此須面對單親家庭之痛苦，其生活頓失依靠，其所受之痛苦，自
  難以言諭，本院參酌原告丁○○現就讀大學，名下並無不動產；被告之學歷、經濟
  狀況等一切情狀，認原告丁○○應受有六十萬元之非財產上損害為適當。
(三)原告丙○○方面：
(1)扶養費部分：原告丙○○主張伊係七十五年七月四日生，於張武田死亡時為十三歲
  ，至二十歲成年止，尚有七年可受扶養，按八十八年度綜合所得稅扶養親屬寬減額
  每年七萬二千元計算，依霍夫曼法扣除中間利息，原告丙○○計受有三十七萬三千
  三百三十三元之損害等語。本院審酌原告丙○○於其父張武田死亡時為十三點八七
  歲（此有戶籍資料附卷可稽），另參酌所得稅法第十七條第一項第一款第二目納稅
  義務人之子女未滿二十歲受納稅義務人扶養者，得減免稅額之意旨觀之，認原告丙○○於二十歲前應有受扶養之權利，而自張武田死亡至原告丙○○成年前，尚有六
  點一三年可受扶養。而其除父張武田外，尚有母即原告甲○○亦須負扶養義務，張
  武由應負擔二分之一之扶養義務，已如前述。又原告主張依八十八年度所得稅扶養
  親屬寬減額每年七萬二千元計算扶養費用數額之標準，為被告所不爭執，是原告丙○○所損失之扶養利益為十九萬六千七百十七元，其計算式如附表。
(2)慰藉金部分：原告丙○○主張因其父張武田車禍死亡，與其父絕別，生活及教育費
  失去依靠，造成極大痛苦，爰請求一百萬元之慰藉金等語。經查：原告丙○○原生
  活於美滿家庭，有雙親照顧疼愛，詎因此事故之發生，痛失至親，自此須面對單親
  家庭之痛苦，其所受之痛苦至鉅，本院參酌原告丙○○現就讀專科，名下並無不動
  產；被告前述之學歷、經濟狀況等情，認原告丙○○應受有六十萬元之非財產上損
  害為適當。
(四)原告乙○○○方面：
(1)扶養費部分：原告乙○○○主張伊係十八年十二月二十日生，於張武田死亡時為七
  十歲，依八十九台閩地區平均餘命表所載，原告乙○○○尚有八年餘命，按八十八
  年度綜合所得稅扶養親屬寬減額每年十萬八千元計算，依霍夫曼法扣除中間利息，
  原告乙○○○計受有六十一萬七千一百四十二元之損害等語。本院審酌原告乙○○○於張武田死亡時為七十點四一歲（此有戶籍資料附卷可稽），已屆勞動基準法第
  五十四條第一項第一款規定之六十歲強制退休年齡，另參酌所得稅法第十七條第一
  項第一款第一目納稅義務人之直系尊親屬年滿六十歲受納稅義務人扶養者得減免稅
  額之意旨觀之，應認原告乙○○○應有受扶養之權利，而依卷附之八十九年臺灣地
  區歷年簡易生命表平均餘命，原告乙○○○尚有餘命十三點五六年可受扶養。而原
  告乙○○○除張武田外，尚有長子張武雄（四十二年九月二十八日生）、長女張美
  惠（四十七年七月三十一日生）二名子女，皆已成年，均有扶養能力，故原告乙○○○可供扶養之人數共有三人（此有戶籍資料附卷可參），原告乙○○○復未能舉
  證證明該三名子女之經濟能力有所差異，是爰參酌民法第一千一百一十五條第三項
  規定之意旨，以張武田應負擔三分之一之扶養義務為適當。又原告主張依八十八年
  度所得稅扶養親屬寬減額年滿七十歲者每年十萬八千元計算扶養費用數額之標準，
  為被告所不爭執，並依霍夫曼法扣除中間利息，原告乙○○○所損失之扶養利益為
  三十七萬九千九百六十二元，其計算式如附表。
(2)慰藉金部分：原告乙○○○主張因其子張武田車禍死亡，晚年喪子，生活頓失依靠
  ，精神痛苦萬分，爰請求一百二十萬元之慰藉金等語。經查：原告乙○○○因此事
  故之發生，痛失愛子，白髮人送黑髮人之悲哀，不言可諭，所受之痛苦至鉅。本院
  審酌原告乙○○○現年七十歲，有子女三人，無業，名下並無不動產；被告之學歷
  、經濟狀況等一切情狀，認原告乙○○○應受有四十萬元之非財產上損害為適當。
(五)綜上所述，原告甲○○、丁○○、丙○○、乙○○○依序各受有損害八十四萬八千
  二百元、七十萬五千五百十七元、七十九萬六千七百十七元、七十七萬九千九百六
  十二元。
六另按保險人依本法規定給付之保險金，視為加害人或被保險人損害賠償金額之一部
  分，加害人或被保險人受賠償請求時，得扣除之；強制汽車責任保險法於死亡給付
  所稱之受益人，為受害人之繼承人，強制汽車責任保險法第三十條、第十條第二款
  分別定有明文。經查：原告甲○○係張武田之配偶，原告丁○○、丙○○為張武田
  之女，有戶籍謄本附卷可稽，而依民法第一千一百三十八條第一款、第一千一百四
  十四條第一款規定，其等均係張武田之繼承人，其等之應繼分各為三分之一；又其
  等因張武田之死亡，而領取汽車強制責任保險保險金一百二十萬元，亦為兩造所不
  爭執，則揆諸前揭說明，其等各領有保險金四十萬元，自應由請求之損害賠償金額
  中扣除之。另被告曾給付原告七十五萬元，已如前述，雖被告所支付之金額，尚不
  足以賠償原告所受之損害，惟被告係為賠償原告所受之損害而為該項給付，且該金
  錢給付，因其性質係屬可分，自應類推適用民法第二百七十一條之規定，由原告平
  均分受之。是以，被告已各給付原告十八萬七千五百元，該款項亦應自原告之損害
  賠償請求金額中扣除之。從而，原告甲○○、丁○○、丙○○各須扣除五十八萬七
  千五百元、原告乙○○○須扣除十八萬五千元。
七末按給付無確定期限者，債務人於債權人得請求給付時，經其催告而未為給付，自
  受催告時起，負遲延責任。其經債權人起訴而送達訴狀，或依督促程序送達支付命
  令，或為其他相類之行為者，與催告有同一之效力；遲延之債務，以支付金錢為標
  的者，債權人得請求依法定利率計算之遲延利息；應付利息之債務，其利率未經約
  定，亦無法律可據者，週年利率為百分之五。民法第二百二十九條第二項、第二百
  三十三條第一項前段及第二百零三條分別定有明文。從而，原告依民法第一百八十
  四條第一項前段、民法第一百九十二條第一項、第二項、第一百九十四條及前揭法
  律規定，請求被告給付原告甲○○二十六萬零七百元（000000-000000=260700）、
  給付原告丁○○十一萬八千零十七元（000000-000000=118017）、給付原告丙○○
  十九萬六千七百十七元（000000-000000=196717）、給付原告乙○○○五十九萬四
  千九百六十二元（000000-000000=594962），及自起訴狀繕本送達翌日即九十年一
  月二十二日起至清償日止，按週年利率百分之五計算之利息，為有理由，應予准許
  。逾此部分之請求為無理由，應予駁回。
八兩造均陳明願供擔保，聲請宣告假執行，或免為假執行，經核原告勝訴部分，均合
  於法律之規定，爰分別酌定如主文所示之擔保金額准許之；至原告敗訴部分，該部
  分假執行之聲請，因訴之駁回而失所依附，應予駁回。
據上論結：原告之訴，為一部有理由，一部無理由，依民事訴訟法第七十九條但書、
第八十五條第一項前段、第三百九十條第二項、第三百九十二條，判決如主文。
中      華      民      國    九十    年      十二      月    十七    日
                              臺灣高雄地法院民事第一庭
~B審判長法官  楊富強
~B法      官  簡志瑩
~B法      官  洪能超
右為正本係照原本作成。
如對本判決上訴，須於判決送達後廿日內向本院提出上訴狀。
中      華      民      國    九十    年      十二      月    十七    日
~B法院書記官  胡淑芳
~F0
~T32
附表：
原告丁○○部分：
其計算式為：[72000*2.00000000（此為應受扶養3年之霍夫曼係數）+72000*0.08*（
3.00000000-0.00000000）]除以2（受扶養人數）=105517（小數點以下四捨五入）
原告丙○○部分：
其計算式為[72000*5.00000000（此為應受扶養6年之霍夫曼係數）+72000*0.13*（
6.00000000-0.00000000）]除以2（受扶養人數）=196717（小數點以下四捨五入）
原告乙○○○部分：
其計算式為：[108000*10.00000000（此為應受扶養13年之霍夫曼係數）
+108000*0.56*（10.00000000-00. 00000000）]除以3（受扶養人數）=379962（小數
點以下四捨五入）


司法院資訊處製作；財團法人民間司法改革基金會備份。
